臺灣高雄地方法院刑事判決
110年度審易字第1269號
公  訴  人  臺灣高雄地方檢察署檢察官
被      告  張文忠



上列被告因竊盜案件，經檢察官提起公訴（110年度偵緝字第852
號），本院判決如下：
    主  文
張文忠犯竊盜罪，處有期徒刑參月，如易科罰金，以新臺幣壹仟
元折算壹日。
    事  實
一、張文忠於民國110年4月18日16時31分許，行經高雄市鳳山區
    中山路229巷內，見陳常名使用之腳踏車1輛(價值新臺幣600
    0元)停放於該處未上鎖，為求代步使用，竟意圖為自己不法
    之所有，基於竊盜之犯意，徒手竊取上開腳踏車，得手後離
    去。嗣陳常名發現上開腳踏車遭竊，遂報警處理，經警調閱
    監視器，並扣得上開腳踏車(已發還)，而悉上情。
二、案經高雄市政府警察局鳳山分局報告臺灣高雄地方檢察署檢
    察官偵查起訴。
    理  由
一、按被告以外之人於審判外之言詞或書面陳述，除法律有規定
　　者外，不得作為證據。又被告以外之人於審判外之陳述，雖
    不符前4 條之規定，而經當事人於審判程序同意作為證據，
    法院審酌該言詞陳述或書面陳述作成時之情況，認為適當者
    ，亦得為證據，刑事訴訟法第159條第1項、第159條之5第1
    項定有明文。查本案以下引用之被告以外之人於審判外之言
    詞及書面陳述，均經檢察官、被告於本院審理時除表示照片
    簿是我本人外，餘沒有表示爭執，且迄至本案言詞辯論終結
    時，均未提出異議或任何爭執（審易卷第143、149至151頁
    ），本院揆諸前開法條規定，並審酌各該言詞及書面陳述作
    成時之情況，認為適當，得作為證據，合先敘明。　
二、認定犯罪事實之理由及證據：
  ㈠訊據被告矢口否認犯行，辯稱：我真的不知道我有做這件事
    情，警卷第17頁騎腳踏車的人不是我云云（審易卷第133頁
    ）；嗣改稱：我不清楚，我不承認，也不否認，是鳳山鳳凌
    廣場的朋友借我使用，我有還給借我使用的那個人云云（審
    易卷第141、151頁）。惟被告上開犯罪事實，業據證人即被
    害人陳常名於警詢證述（警卷第5、6頁），並有高雄市政府
    警察局鳳山分局扣押筆錄、扣押物品目錄表、陳常名之贓物
    認領保管單各1份（警卷第8至11、13、14頁），以及監視器
    截圖影像2張、扣押照片2張在卷可佐。  
　㈡被告雖以上開情詞置辯，然查，被告於警詢供承：我確實有
    到鳳山區中山路229巷內騎乘我朋友腳踏車，我以徒手方式
    竊取腳踏車，我視力不清，以為那是我朋友的腳踏車，所以
    我就騎走了，是代步買東西；我還在使用，還沒有放回原位
    ，我停放在鳳山區立志街與復興路接口（澄瀾砲台），現在
    被警方扣押走了等語（警卷第2、3頁）；且於本院供承審理
    時：我應該是在鳳山三民路的媽祖廟，鳳山高雄客運總站的
    寶雅百貨外面休息，還有鳳山捷運站也有去（審易卷第27頁
    ）；我都在鳳凌廣場、鳳山體育館、鳳山客運站出入，我睡
    覺都會在澄瀾砲台，也會去鳳山捷運站、中華街、土地公廟
    等語（審易卷第141頁）。可見，被告已在警詢坦承以徒手
    方式竊取腳踏車，我視力不清，以為那是我朋友的腳踏車，
    所以我就騎走等情，且被告雖誤以為是朋友腳踏車，但其騎
    走腳踏車時根本未向人商借，就直接騎走，可見根本並無所
    謂借用之事實。又被告雖再辯稱：這台腳踏車我沒有騎，是
    鳳凌廣場的朋有借我使用，且我有還給借我使用的那個人云
    云（審易卷第151頁），然就此部分，與被告警詢所供承：
    我是代步買東西，還在使用，還沒有放回原位，我停放在鳳
    山區立志街與復興路接口（澄瀾砲台），現在被警方扣押走
    了等語（警卷第2、3頁），正相矛盾，並無所謂借用或已還
    給朋友之情事，則被告就此所辯，即無可信。何況，被告雖
    辯稱該部腳踏車是向朋友借用云云，然其於本院審理時竟無
    法舉出該「在鳳凌廣場那邊認識的」、「我有還腳踏車給那
    個朋友」、「借我使用的那個人」作證（審易卷第143、151
    頁），以實其說，顯見，被告純為犯後飾詞狡辯，即無可採
    。
　㈢綜上，被告上開所辯，並無可採。本件事證明確，被告犯行
    ，堪以認定，應依法論科。　　　　
三、論罪：
　㈠核被告張文忠所為，係犯刑法第320條第1項普通竊盜罪。
　㈡至被告是否該當累犯一事，因起訴意旨就此未為主張，亦未
    具體指出相關證明方法，參照民國111年4月27日最高法院11
    0年度台上大字第5660號裁定意旨，本院自無庸依職權調查
    並為相關之認定。本院審理時仍得就被告最近5年內之前科
    、素行資料，列為刑法第57條第5款所定「犯罪行為人之品
    行」之審酌事項，併予敘明。
四、量刑：
　　爰以行為人之責任為基礎，審酌被告正值青壯之年，前有多
    起間有竊盜執行之前案紀錄，素行難謂良好。被告不思以正
    當手段獲取財物，恣意竊取他人腳踏車，顯見其法紀觀念淡
    薄，不知尊重他人之財產權益，犯後仍矢口否認犯行，所為
    實屬不該。惟念及被告所竊腳踏車已經警扣押、發還被害人
    ，有贓物認領保管單在卷可參（警卷第14頁），對被害人所
    造成之損害已有降低；暨衡被告自陳高職肄業之智識程度，
    現在無業，身體殘障、現靠車禍理賠金維生、未婚、無小孩
    等家庭、經濟生活狀況（審易卷第153頁）等一切具體情狀
    ，量處如主文所示之刑，並諭知如易科罰金之折算標準。
五、沒收之說明：
    按犯罪所得已實際合法發還被害人者，不予宣告沒收或追徵
    ，刑法第38條之1第5項定有明文。本案被告所竊得之腳踏車
    1部，業經被害人領回，有贓物認領保管單1份在卷可佐，就
    此部分犯罪所得已實際發還被害人，爰不予宣告沒收。　
據上論斷，應依刑事訴訟法第273條之1第1項、第299條第1項前
段，刑法第320條第1項、第41條第1項前段，刑法施行法第1條之
1，判決如主文。
本案經檢察官鄭舒倪提起公訴，檢察官呂乾坤到庭執行職務。
中　　華　　民　　國　　111 　年　　5 　　月　　4　　日
                  刑事第五庭    法　官  李昆南
以上正本證明與原本無異。
如不服本判決應於收受判決後20日內向本院提出上訴書狀，並應
敘述具體理由。其未敘述上訴理由者，應於上訴期間屆滿後20日
內向本院補提理由書(均須按他造當事人之人數附繕本)「切勿逕
送上級法院」。
因疫情而遲誤不變期間，得向法院聲請回復原狀。
中　　華　　民　　國　　111 　年　　5 　　月　　5 　　日
                                書記官  鄭仕暘
附錄本判決論罪科刑法條
中華民國刑法第320 條意圖為自己或第三人不法之所有，而竊取他人之動產者，為竊盜罪，處5 年以下有期徒刑、拘役或50萬元以下罰金。意圖為自己或第三人不法之利益，而竊佔他人之不動產者，依前項之規定處斷。前二項之未遂犯罰之。